臺灣基隆地方法院交通事件裁定　　　　　　　　　　九十一年度交聲字第二一六號
　　原處分機關　交通部公路總局台北區監理所基隆監理站
　　異　議　人
　　即受處分人　甲○○
右列受處分人因違反道路交通管理處罰條例案件，對於交通部公路總局台北區監理所
基隆監理站九十一年九月十八日所為之處分（原處分案號：基監字第裁四二─ＺＩ0
000000號），聲明異議，本院裁定如左：
    主  文
異議駁回。
    理  由
一、聲明異議意旨略以：異議人即受處分人甲○○（原名楊明川）因未居住於戶籍地
    ，致未收受內政部警政署國道公路警察局公警局交字第ＺＩ0000000號舉
    發違反道路交通管理事件通知單，致遭原處分機關逕行裁決而罰額提高，為此狀
    請撤銷原處分等語。
二、按「汽車駕駛人之行為有左列情形之一，當場不能或不宜攔截製單舉發者，得對
    汽車所有人逕行舉發處罰：六、其他違規行為經以科學儀器取得證據資料者」、
    「前項逕行舉發，應記明車輛牌照號碼、車型等可資辨明之資料，查明汽車所有
    人姓名或名稱、住址後，製單舉發處罰之」、「汽車行駛於高速公路或設站管制
    之道路，而不遵管制之規定者，處汽車駕駛人新臺幣三千元以上六千元以下罰鍰
    」、「汽車行駛高速公路，應依速限標誌指示」，道路交通管理處罰條例第七條
    之二第一項、第二項、第三十三條第一項、高速公路交通管制規則第五條前段分
    別定有明文。次按「本條例所定罰鍰之處罰，行為人接獲違反道路交通管理事件
    通知單後，於十五日內得不經裁決，逕依第九十二條第三項之罰鍰基準規定，向
    指定之處所繳納結案；不服舉發事實者，應於十五日內，向處罰機關陳述意見；
    其不依通知所定期限前往指定處所聽候裁決，且未依規定期限繳納罰鍰結案或向
    處罰機關陳述意見者，處罰機關得逕行裁決之」，道路交通管理處罰條例第九條
    第一項設有規定，是違反道路交通管理事件通知單顯應先合法送達予違規之行為
    人（臺灣高等法院九十年度交抗字第三五八號裁定同此意旨，可資參照）。關於
    行政機關文書之送達，行政程序法第七十四條第一項、第二項規定：「送達，不
    能依前二條規定為之者，得將文書寄存送達地之地方自治或警察機關，並作送達
    通知書兩份，一份黏貼於應受送達人住居所、事務所、營業所或其就業處所門首
    ，另一份交由鄰居轉交或置於該送達處所信箱或其他適當位置，以為送達」、「
    前項情形，由郵政機關為送達者，得將文書寄存於送達地之郵政機關」。
三、查本件受處分人即異議人甲○○（原名楊明川）所有之車號２Ａ─２８２９號自
    用小客車於九十年九月九日下午二時三十八分行經國道三號公路南向四點九公里
    處，因車速達時速一百零九公里，而該路段之速限為時速九十公里，該車超速達
    十九公里時速，經內政部警政署國道公路警察局任務編組第九警察隊以測速照相
    取得證據而逕行舉發，有內政部警政署國道公路警察局公警局交字第ＺＩ000
    0000號舉發違反道路交通管理事件通知單（以下簡稱舉發單）一紙及照片一
    幀在卷可按。上開違規事實，為異議人所不爭執，至上開舉發單是否業經合法送
    達於受處分人一節，經查：上開舉發單及測速照片業經舉發機關以掛號郵件交郵
    政機關於九十年十一月三十日寄送至受處分人之住所地即設籍地址基隆市仁愛區
    ○○○路九十五巷五之八號，惟未獲會晤受處分人或其他得接受送達之人，經郵
    務人員將該舉發單寄存於送達地之郵政機關，並填載送達通知書兩份，一份黏貼
    於受處分人之住所門首，另一份置於該送達處所信箱或其他適當位置而為送達，
    此有內政部警政署國道公路警察局第六警察隊九十一年十月十八日公警國六（九
    ）交字第○九一○○○七四○七號函檢送告發單退件清冊、大宗掛號函件列表、
    國道九隊送達證書、送達函件封皮影本各一份為證。受處分人住所確係設址於基
    隆市仁愛區○○○路九十五巷五之八號，亦有戶籍資料查詢表一紙、受處分人身
    分證影本一紙在卷可按。是本件舉發單確已由舉發機關以寄存送達之方式送達於
    受處分人，依前揭行政程序法第七十四條第一、二項之規定，自屬合法之送達。
    異議人即受處分人受違反道路交通管理事件通知單之送達後，未於十五日內逕依
    罰鍰基準向指定之處所繳納結案，亦未依通知所定期限前往指定處所聽候裁決，
    處罰機關自得逕行裁決之。從而，原處分機關援引前揭規定裁處罰鍰新臺幣六千
    元，要無不當，本件異議為無理由，應予駁回。
四、據上論斷，應依道路交通案件處理辦法第十九條，裁定如主文。
中      華      民      國九十一    年     十一     月    二十五    日
                                  臺灣基隆地方法院交通法庭
                                          法  官  蔡  岱  霖
右正本證明與原本無異。
對於本件裁定如有不服，應於收受送達後五日內，向本院提出抗告書狀，敘述抗告之
理由，抗告於臺灣高等法院。
                                          書記官  許  世  賢
中      華      民      國    九十一    年     十一     月    二十五    日
